【裁判字號】    97,消債清,30
【裁判日期】    971112
【裁判案由】    清算事件
【裁判全文】
臺灣臺北地方法院民事裁定            97年度消債清字第30號
聲  請  人
即債務人    甲○○
                      段248.
代  理  人  李淵聯律師
上列當事人因消費者債務清理事件聲請清算，本院裁定如下：
    主  文
聲請駁回。
聲請費用由聲請人負擔。
    理  由
一、按債務人不能清償債務或有不能清償之虞者，得依本條例所
    定更生或清算程序 ，清理其債務，消費者債務清理條例第3
    條定有明文。又聲請更生或清算不合程式或不備其他要件者
    ，法院應以裁定駁回之，但其情形可以補正者，法院應定期
    間先命補正，復為同條例第8條所明定。
二、查本件債務人向本院聲請清算，雖主張：其有不能清償債務
    情事，前曾依照中華民國銀行公會會員辦理消費金融案件無
    擔保債務協商機制與金融機構成立協商，惟債務人自95年協
    商成立後 ，被同事李富彰詐騙新臺幣（下同）2,300萬元，
    且房屋被法院拍賣中，地下錢莊流氓押我，只好到處流浪，
    並被迫退休，退休金被地下錢莊欄走，有不可歸責於己致履
    行顯有重大困難之事由，且其無擔保或無優先權之債務總額
    未逾1,200萬元 ，復未經法院裁定開始清算程序或宣告破產
    云云。惟查 ：債務人於民國97年6月10日始遷入本院轄區，
    其原本之住所在高雄市小港區。縱經協商成立，其毀諾當時
    係居住於高雄市，債務人每月收入約97,185元，（債務人95
    年、96年總收入為2,332,435元 ，平均每月收入約97,185元
    ），扣除高雄市每月最低生活費10,991元及房貸10,000元，
    剩餘金額足以清償每期應繳納之款項31,904元（10,529+3,1
    00+8,100+7,075＝31,904），則債務人之毀諾乃屬可歸責於
    己之事由 ；又債務人聲稱遭詐騙2,300萬元導致毀諾，惟無
    法舉證以實其說。縱然屬實 ，債務人竟有高達2,300萬元之
    財產可遭詐騙，卻刻意積欠銀行信用卡、現金卡債，再利用
    消債清算程序意圖減免債務，已扭曲消債條例之良法美意；
    又債務人聲稱積欠1,895,215元，惟其退休金即可領取4,581
    ,717元（雖稱遭地下錢莊取走，惟並無提出證據），又名下
    有多筆不動產，其資產足以償還債務，堪認債務人應無不能
    清償債務之情事，其清算之聲請既不符合消費者債務清理條
    例第3條所定要件 ，且上開欠缺又屬無從補正，依上說明，
    自應駁回其聲請，爰裁定如主文。
中    華    民    國    97    年    11    月    12    日
              民事第二十二庭      法      官  熊志強
上為正本係照原本作成。
如不服本裁定，應於裁定送達後10日內，以書狀向本院提出抗告
，並繳納抗告費新臺幣1千元。
中    華    民    國    97    年    11    月    12    日
                                  書  記  官  游曉婷


司法院資訊處製作；財團法人民間司法改革基金會備份。
